臺灣臺南地方法院刑事判決　　　　　　　　　　　　九十三年度簡上字第一九八號
　　上　訴　人
　　即　被　告　甲○○○仲介有限公司
　　兼代表人　　丙○○
　　右一被告
　　選任辯護人　許永明律師
右列上訴人因違反台灣地區與大陸地區人民關係條例案件，不服本院九十三年度簡字
第一一八八號中華民國九十三年六月四日第一審判決（聲請案號：九十三年度偵字第
三一０三、五一三八號），提起上訴，本院管轄之第二審合議庭判決如左：
    主  文
上訴駁回。
    事實及理由
一、本院審理結果，認第一審簡易判決認事、用法及量刑均無不當，應予維持，並引
    用第一審簡易判決書及檢察官聲請簡易處刑書記載之事實、證據及理由（如附件
    ）。
二、被告經合法傳喚，無正當理由不到，爰依刑事訴訟法第三百七十一條規定，不待
    其陳述，逕行判決，先此敘明。
三、原審以上訴人即被告等罪證明確，依刑事訴訟法第四百四十九條第一項前段、第
    四百五十四第條第二項，台灣地區與大陸地區人民關係條例第八十三條第一項、
    第三項，刑法第十一條前段、第二十八條、第四十一條第一項前段，罰金罰鍰提
    高標準條例第二條之規定判決，量處如原判決主文所示之刑，本院經核原判決認
    事用法，並無不合，量刑亦稱妥適。上訴人即被告丙○○上訴意旨雖以：
（一）、被告丙○○係重大殘障人士，其配偶亦罹患癌症，因被告丙○○及其配偶長
        期需外勞照顧生活起居，為了負擔長期之費用支出，才將發生車禍之保險理
        賠金成立甲○○○仲介公司，惟公司之一切運作均由業務員在外處理，本案
        之大陸女子邱香儀係丁○○臨時招攬而來，當時被告丙○○並不知邱香儀係
        未經政府機關許可之大陸人士。
（二）、被告丙○○長期配合台南縣警察局永康分局外事科、台南縣警察局新化分局
        外事科、嘉義縣警察局外事科、嘉義市警察局外事科追緝非法外勞，維護社
        會治安亦有貢獻，請求鈞院憫其一時疏誤而觸刑罰，素行良好並無前科，予
        以緩刑之機會，以勵自新云云。
四、經查大陸地區人民邱香儀係以探親名義經許可獲准來台，有邱香儀之中華人民共
    和國居民身分證及中華民國旅行證影本足憑。而證人邱香儀於警偵訊中證稱：九
    十三年一月十九日當天，我打電話到中友公司找工作，對方自稱係洪先生，後來
    係丙○○開車載我到中友公司，丙○○向我說薪水第一個月新台幣（下同）二萬
    一千元，第二個月二萬四千元，又叫丁○○載我到臺南醫院擔任看護工作等語。
    核與被告丁○○於警詢中供稱：因為羅英瑛要請的越南籍看護尚未入境，向公司
    反應困難，所以才載邱香儀到臺南醫院等語相符，足見被告丙○○及丁○○二人
    ，確有居間仲介大陸地區人民邱香儀從事未經許可之看護工作。雖被告丙○○及
    丁○○事後雖辯稱：渠等不認識邱香儀，亦未將邱香儀介紹給羅英瑛從事看護工
    作云云。然被告丙○○開車搭載邱香儀回到中友公司，說明工作待遇後，即叫業
    務員丁○○帶邱香儀去臺南醫院從事看護工作乙情，業據證人邱香儀證述明確，
    核與被告羅英瑛於偵訊中供陳：我請中友公司僱用外勞，都是與丁○○接洽，丁○○曾告訴我，在外勞引進前，可以找人來幫忙替換我公公蘇子壽的看護工作，
    邱香儀就係丁○○帶來的等語相符（詳偵卷四一頁），是被告二人空言否認上情
    ，要無可採。又被告丙○○於偵訊中另辯稱：伊脊椎損傷已有三年，現無法開車
    ，當無法駕車搭載邱香儀云云。然查，證人邱香儀於偵訊中證稱：九十三年一月
    十九日，係由被告丙○○駕駛搭載伊到中友公司，而同車的尚有丙○○的傭人等
    語，並當場指認丙○○的外籍傭人莎莉，即係當天所見之人（詳偵卷十二頁）。
    又證人劉寶森即為被告丙○○製作筆錄之警員於偵訊中亦證稱：製作完筆錄後，
    丙○○說他自己開車來，車停在地下室，我與丙○○坐電梯到地下室，由丙○○
    開車，我坐後座，丙○○的外籍傭人莎莉則坐在駕駛座右側等語（詳偵卷三二頁
    ），而被告丙○○事後於偵訊時更自承會駕車之事實。是以，被告丙○○既因脊
    椎損傷而殘障，若非證人邱香儀確曾見被告丙○○開車，自難想見其會開車之事
    實，更無從知悉被告丙○○有一名外籍傭人之事實。顯見證人邱香儀證稱被告丙○○帶同一名傭人開車接載其至中友公司乙節，洵屬有據而可採信，至於被告丙○○辯稱不會開車，無足憑採。至於證人邱香儀雖供稱並未告訴丙○○及丁○○
    其係大陸地區人民之事，然證人邱香儀係大陸地區福建人，日常會話用語及口音
    均與臺灣地區人民顯然不同，被告丙○○及丁○○當可輕易察覺。且被告丙○○
    及丁○○既從事人力仲介工作，當知大陸地區人民須經許可後，方能合法在台灣
    工作，然被告丙○○及丁○○竟未要求查看邱香儀入境之文件或工作許可證，即
    逕將邱香儀帶往臺南醫院從事看護工作，再參以被告羅英瑛於偵訊中供陳：丁○○告訴我，在外勞引進前，可以找人來幫忙替換我公公的看護工作等語，足以推
    知，被告丙○○及丁○○為了服務客戶，乃在外勞引進前，幫忙仲介臨時看護人
    員，至於該臨時看護人員在台灣是否能合法工作，則非所問。準此，足認被告丙○○及丁○○二人就非法仲介大陸地區人民從事未經許可工作之犯行，確有未必
    故意等情。已據檢察官於偵查中查明並經原審審酌認定甚明。被告所舉證人丁○○經本院傳喚雖未到庭，但被告與辯護人於審理期日經傳喚及通知，亦均未到庭
    ，即無從命其等詰問，此部份即無證據資料可資審酌。至於被告洪裕明係殘障人
    士，素行良好等情，業據原審量刑時有所審酌，至被告洪裕明配合警方查緝犯罪
    ，乃法治社會人民應有之認識，亦非緩刑之要件。上訴人上訴所辯，均無理由，
    應予駁回。原判決主文諭知「甲○○○仲介有限公司法人之代表人及受僱人，因
    執行業務而違反不得居間介紹大陸地區人民在臺灣地區從事未經許可之工作之規
    定，科罰金新臺幣伍萬元。」有令人誤解文意為處罰法人之代表人及受僱人之虞
    ，宜諭知「甲○○○仲介有限公司因其代表人及受僱人執行業務而違反不得居間
    介紹大陸地區人民在臺灣地區從事未經許可之工作之規定，科罰金新臺幣伍萬元
    。」文意較妥，但不影響判決之結果，併此敘明。
五、據上論斷，應依刑事訴訟法第四百五十五條之一第一項、第三項、第三百七十一
    條、第三百七十三條、第三百六十八條，判決如主文。
本案經檢察官乙○到庭執行職務
中      華      民      國       九十四     年   二     月      十四    日
                                  台灣台南地方法院刑事第七庭
                                      審判長法  官  蘇義洲
                                            法  官  徐文瑞
                                            法  官  朱中和
右正本證明與原本無異。
本件不得上訴 。
                                            書記官  陳著振
中      華      民      國       九十四     年   二     月      十五    日
